【裁判字號】    90,易,1276
【裁判日期】    901009
【裁判案由】    傷害
【裁判全文】
臺灣彰化地方法院刑事判決                          九十年度易字第一二七六號
    公  訴  人  臺灣彰化地方法院檢察署檢察官
    被      告  戊○○
    選任辯護人 黃錦郎律師
右列被告因傷害案件，經檢察官聲請簡易判決處刑（九十年度偵字第四六四五號），
及聲請併案處理（九十年度偵字五四一九號、第四四九四號），本院適用通常程序審
理判決如左：
    主  文
戊○○連續傷害人之身體，處拘役肆拾日，如易科罰金，以參百元折算壹日。
    事  實
一、戊○○與丙○○原有男女朋友及金錢借貸關係，惟嗣有糾紛，戊○○時尋丙○○
    討債，二人即起爭執、衝突，戊○○遂基於概括犯意，先於九十年五月二十一日
    上午七時三十分許，在和美鎮○○路一九八號丙○○住處，於二人拉扯後演變為
    互毆，戊○○以棍子、安全帽毆打丙○○，致其受有右手二處擦傷（二乘一公分
    、一乘一公分）、左背一處擦傷（七乘一公分）、左手一處擦傷（五乘四公分）
    、右大腿一處擦傷瘀血（六乘一公分），戊○○亦受有左胸、左手、臉部之擦傷
    （雖附有診斷證明書，惟戊○○未提出告訴）；再於六月二日上午十點，在上址
    傷害之犯意，以剪刀割傷丙○○左手裂傷一處（二乘零點五乘零點五公分），復
    於六月六日上午十點，在上址三樓毆打丙○○致右大腿內側受皮下瘀血之傷害；
    另於同年七月十六日下午六時三十分許，在彰化縣和美鎮○○路九七二號前毆打
    丙○○左臉頰，致其左臉頰受有擦傷（三乘二公分）。
二、案經丙○○訴由臺灣彰化地方法院檢察署檢察官偵查聲請簡易判決處刑及聲請併
    案審理。
    理  由
一、查檢察官聲請以簡易判決處刑之案件，經法院認為有刑事訴訟法第四百五十一條
    之一第四項但書之情形者，應適用通常程序審判之，同法第四百五十二條定有明
    文。本院認本件不得以簡易判決處刑，應適用通常程序審理之，合先敘明。
二、訊據被告戊○○矢口否認有何上揭傷害犯行，辯稱: 因告訴人丙○○欠伊五百萬
    元，伊前往討債並無傷害告訴人，伊係受告訴人誣陷，及九十年五月二十一日之
    衝突是告訴人先以拖把木柄對伊毆打，伊將該木柄搶下即離去，六月二日是告訴
    人持剪刀攻擊伊，伊雖有與告訴人拉扯，但雙方罷手後伊即離去云云。惟查，右
    開事實，除據告訴人丙○○於偵查及本院審理中指訴歷歷外，並均附有驗傷診斷
    書共四紙在卷可資佐證，且據證人甲○○、乙○○證述曾目擊被告至告訴人住處
    毆打告訴人等語；證人丁○○到院證稱被告與告訴人吵鬧、拉扯進入其家中，伊
    未見告訴人被打或有受旋即將渠二人趕出門外並拉下鐵門等語，惟若被告於進入
    證人丁○○屋內前曾毆打告訴人，或離去後始毆打告訴人自非證人所得見，且證
    人當時僅未避免受無謂波及故匆忙將二人驅離，應無可能定睛端詳告訴人傷勢，
    是尚不能以此為被告有利之認定；是被告戊○○雖否認上情，惟綜上說明，告訴
    人之指述應較被告可採，被告犯行應堪認定。
二、核被告等所為，係犯刑法第二百七十七條第一項之普通傷害罪。被告所為數傷害
    行為，時間緊接，所犯構成要件相同，顯係出於概括之犯意為之，為連續犯，應
    依刑法第五十六條之規定論以一罪論，並加重其刑。爰酌被告犯罪之動機、目的
    、手段、所生之危害及犯罪後之態度等一切情狀，量處如主文所示之刑，並諭知
    易科罰金之折算標準。
三、至被告若受有告訴人供擊或告訴人教唆他人毆打被告，及告訴人積欠有被告債務
    不予償還，被告亦自的依相關民、刑事法律規定提出告訴，併與指明。
據上論斷，應依刑事訴訟法第四百五十二條、第二百九十九條第一項前段，刑法第二
百七十七條第一項、第五十六條、第四十一條第一項，罰金罰鍰提高標準條例第一條
前段、第二條，判決如主文。
中    華    民    國     九十     年      十      月          九        日
                                臺灣彰化地方法院刑事第一庭
                                    法      官 吳俊螢
右正本證明與原本無異。
如不服本判決，應於送達後十日內向本院提出上訴狀(須附繕本)。
告訴人或被害人對於判決如有不服具備理由請求檢察官上訴者，其上訴期間之計算係
以檢察官收受判決正本之日期為準。
                                    法院書記官
中    華    民    國    八十一    年              月                  日


司法院資訊處製作；財團法人民間司法改革基金會備份。
